【裁判字號】    90,自,91
【裁判日期】    900326
【裁判案由】    詐欺
【裁判全文】
台灣台中地方法院刑事裁定                              九十年度自字第九一號
    自  訴  人  乙○○
    被      告  甲○○
右列被告因詐欺案件，經自訴人提起自訴，本院裁定如左：
    主      文
自訴駁回。
    理      由
一、按法院或受命法官於自訴案件第一次審判期日前訊問及調查結果，如認為案件有
    刑事訴訟法第二百五十二條至第二百五十四條之情形者，得以裁定駁回其自訴，
    同法第三百二十六條第三項定有明文。
二、本件自訴意旨略稱：被告甲○○於民國八十九年、九十年一月間，到大林油漆行
    買塗料二四九二五元不付款，並說要退貨，但他材料用在工地，工程款也收了，
    就是不付款。且我在八十九年十二月二十日到桃園去油漆，工資九六○○元也不
    付給我，自訴人始知受騙。因認被告涉有刑法第三百三十九條第一項詐欺之罪嫌
    。
三、按刑法第三百三十九條詐欺罪之成立，以意圖為自己或第三人不法之所有，施用
    詐術，使人陷於錯誤而交付財物或因而得財產上不法之利益或使第三人得之為構
    成要件。所謂以詐術使人交付財物，必須該財物之交付，係由於被施用詐術而陷
    於錯誤所致，若行為人未施用何詐術，交付財物者亦非因陷於錯誤而交付，即不
    構成詐欺罪。經查：本件自訴人到庭陳述：「除夕前夕的一月二十一日或二十二
    日，被告有親自到我家裡要和我結算，要給我材料費和工錢，但因為被告說要開
    票給我但都沒有，因為當時被告主張先會算材料可退多少錢後，一次付清，我主
    張先全部付清，先全部付清之後再辦退材料。被告以前也有向我買材料四次左右
    ，並叫我做工三次左右目前材料費用已經算清，但工資部分因計算方式不同，還
    沒有付。」被告則辯稱：因為材料退還的關係，和工資天數不符合，自訴人要我
    全部都給，之後在辦理退材料。但我的意思是要先退材料，再算工資和材料費用
    等語。現雙方已就材料貨款已全部給付完畢，為自訴人所自承，並有收據一紙附
    卷可證，雙方已交易多年，僅因工作天數計算方法有不同意見，且被告曾多次前
    往彙算，要給付價金，均因自訴人不同意算法，而作罷。顯見被告並無施用詐術
    買貨之行為，況自訴人已自承因雙方算法不同才未給付，當亦無陷於錯誤而交付
    金錢之情事，自不得論處被告詐欺之罪責。綜上所述，本案純屬債務不履行之民
    事糾葛，應循民事訴訟之途徑解決，實難單憑被告一時未履行債務之清償，即認
    其有詐欺之行為。此外，復查無其他積極事證，足資證明被告有詐欺之犯行，其
    犯罪嫌疑尚有未足，揆諸首揭法律規定，本件自訴應予裁定駁回。
四、據上論斷，應依刑事訴訟法第三百二十六條第三項、第二百五十二條第十款，裁
    定如主文。
中      華      民      國    九十    年      三    月    二 十六    日
                            臺灣臺中地方法院刑事第七庭
                                      法  官  黃  松  竹
右正本證明與原本無異。
如不服本裁定應於送達後五日內向本院提出抗告狀（須附繕本）。
                                      書記官
中      華      民      國    九十    年      三    月    二 十六    日


司法院資訊處製作；財團法人民間司法改革基金會備份。
